【裁判字號】    94,訴,3565
【裁判日期】    951027
【裁判案由】    商標異議
【裁判全文】
臺北高等行政法院裁定
                                     94年度訴字第03565號
原      告  美商‧肯塔基炸雞國際控股公司（Kentucky Fried
            Chicken I.
代  表  人  甲○○○○○○○○.
訴訟代理人  潘昭仙律師
複  代理人  蘇儀騰律師
訴訟代理人  李忠雄律師
被      告  經濟部智慧財產局
代  表  人  蔡練生（局長）
訴訟代理人  丁○○
參  加  人  休閒小站股份有限公司
代  表  人  乙○○（董事長）
訴訟代理人  桂齊恆律師
複  代理人  謝智硯律師
訴訟代理人  丙○○
上列原告與被告間因商標異議事件，應命參加人獨立參加訴訟，
本院裁定如下：
    主  文
休閒小站股份有限公司應獨立參加本件被告之訴訟。
    理  由
一、按行政法院認為撤銷訴訟之結果，第三人之權利或法律上利
    益將受損害者，得依職權命其獨立參加訴訟，行政訴訟法第
    42條第1項定有明文。
二、參加人於民國（下同）91年10月18日以「DFC 及圖」商標作
    為註冊第189273號商標之聯合商標，指定使用於當時商標法
    施行細則第49條所定商品及服務分類表第29類之肉串、香腸
    、烤雞、烤鴨、雞腿、雞腳、炸雞塊、炸肉、牛肉、熱狗肉
    、炸雞排、炸雞肉、雞肉、肉類及其製品、花枝丸、魚片、
    魚漿製品、肉類速食調理包等商品，向被告申請註冊，經被
    告審查，准列為審定第0000000 號聯合商標。嗣原告於92年
    11月14日以該審定聯合商標有違修正前商標法第37條第7 、
    12、14款之規定，對之提起異議後，現行商標法於92年11
    月28日修正施行，依第86條第2 項及第89條第1 項規定，該
    審定聯合商標逕以獨立商標逕予註冊。又依現行商標法第90
    條規定：本法修正施行前，已提出異議，尚未異議審定之案
    件，以本法修正施行前及本法修正施行後之規定均為違法事
    由為限，始撤銷其註冊；其程序依修正後之規定辦理。本件
    原提出異議主張之條款業經修正為商標法第23條第1 項第12
    、13、14款。案經被告審查，認系爭註冊商標無違現行商標
    法第23條第1 項第12、13、14款之規定，以94年3 月23日中
    台異字第00921563號商標異議審定書為異議不成立之處分。
    原告不服，提起訴願，遭決定駁回，遂提起行政訴訟。本院
    於95年7 月25日開庭行準備程序，經命原告、被告、參加人
    陳述意見後，認有使該參加人獨立參加訴訟之必要，爰依首
    揭法條規定，裁定如主文。
中    華    民    國    95    年    10    月   27     日
                      第七庭審判長法  官  李得灶
                                  法  官  黃秋鴻
                                  法  官  林玫君
上為正本係照原本作成。
不得聲明不服。
中    華    民    國    95    年    10    月   30     日
                                  書記官  陳清容


司法院資訊處製作；財團法人民間司法改革基金會備份。
